【裁判字號】    98,審交易,766
【裁判日期】    990126
【裁判案由】    公共危險等
【裁判全文】
臺灣高雄地方法院刑事判決          98年度審交易字第766號
公  訴  人  臺灣高雄地方法院檢察署檢察官
被      告  乙○○
上列被告因公共危險案件，經檢察官提起公訴（98年度調偵字第
904 號）嗣被告於本院準備程序中就被訴事實為有罪之陳述，經
本院告知簡式審判程序之旨，並聽取被告與公訴人之意見後，裁
定進行簡式審判程序，判決如下：
    主  文
乙○○犯不能安全駕駛動力交通工具罪，處有期徒刑參月，如易
科罰金，以新臺幣壹仟元折算壹日；又犯過失傷害罪，處有期徒
刑參月，如易科罰金，以新臺幣壹仟元折算壹日。應執行有期徒
刑伍月，如易科罰金，以新臺幣壹仟元折算壹日。緩刑貳年，並
應履行如附表所示之負擔。
    事  實
一、乙○○於民國98年4 月27日18時許，在高雄縣鳳山市○○街
    友人住處飲用啤酒及食用燒酒雞後，已達無法安全駕駛動力
    交通工具之程度，仍於同日19時5 分許，駕駛車牌號碼ST-5
    869 號自小客車離去，嗣於同日19時10分許，行至仁武交流
    道與高雄市○○區○○路之交岔路口時，本應注意車前狀況
    ，並隨時採取必要之安全措施，而當時天候陰、夜間但有照
    明、路面乾燥、無缺陷、無障礙物、視距良好，並無不能注
    意之情事，卻疏未注意及此，且因酒後反應及控制能力均轉
    弱，竟貿然左轉駛入鳳楠路，適有甲○○騎乘車牌號碼750-
    CCU 號重型機車在該交岔路口停等紅綠燈，遂不慎擦撞甲○
    ○騎乘之機車，致甲○○人車倒地，而受有顱內出血、蜘蛛
    網膜下腔出血、硬腦膜下出血、疑顱骨骨折等傷害，乙○○
    肇事後，於有偵查權之公務員尚不知何人肇事前，向到場現
    場處理之警員，當場承認其為肇事人，自首而接受裁判。嗣
    警據報前往處理，對乙○○實施酒精濃度測試，於同日20時
    14分，測得其呼氣酒精濃度達每公升0.59毫克，而查獲上情
    。
二、案經甲○○訴請及高雄縣政府警察局楠梓分局報請臺灣高雄
    地方法院檢察署檢察官偵查起訴。
    理  由
一、本件被告乙○○所犯係死刑、無期徒刑、最輕本刑為3 年以
    上有期徒刑以外之罪，其於準備程序中就被訴事實為有罪之
    陳述，經本院告知簡式審判程序之旨，並聽取公訴人及被告
    意見後，裁定進行簡式審判程序，合先敘明。
二、上揭飲酒駕車之事實，業據被告乙○○於本院審理中坦承不
    諱，並有呼氣酒精濃度測試表、刑法第185 條之3 案件測試
    觀察紀錄表、道路交通事故現場圖、道路交通事故調查報告
    表(一)、(二)、交通事故談話紀錄表2 份、現場照片12張、車籍
    查詢基本資料畫面查詢單、高雄市政府警察局舉發違反道路
    交通管理事件通知單等在卷可稽。依上開說明，被告顯已達
    不能安全駕駛動力交通工具之程度甚明。此外，告訴人確係
    因本件車禍受有上開傷害之事實，亦有財團法人高雄健仁醫
    院診斷證明書在卷可佐（偵卷第23頁），堪認屬實。本件事
    證明確，被告犯行洵堪認定，均應依法論科。
三、按汽車駕駛人酒醉駕車，因而致人受傷或死亡，依法應負刑
    事責任者，加重其刑至2 分之1 ，道路交通管理處罰條例第
    86條第1 項定有明文。本件被告乃因酒後駕車發生交通事故
    而致人受傷，自應就其所犯過失傷害罪依法加重其刑。是核
    被告所為，係犯刑法第185 條之3 之服用酒類，不能安全駕
    駛動力交通工具而駕駛罪以及刑法第284 條第1 項前段之過
    失傷害罪。被告所犯上開2 罪，犯意各別，構成要件互異，
    侵害之法益亦不相同，為個別獨立之行為，應予分論併罰。
    又被告酒醉駕車，因而致被害人受傷，依法應負前開過失傷
    責害任，依道路交通管理處罰條例第86條第1 項之規定，就
    過失傷害部分，加重其刑。另被告於肇事後向警員坦承肇事
    ，並接受本院裁判等情，有本院公務電話記錄1 份在卷可佐
    ，是被告就過失傷害部分，合乎自首之要件，應依刑法第62
    條前段規定，減輕其刑。並與前開加重部分，先加後減之。
    至於被告所犯服用酒類不能安全駕駛動力交通工具而駕駛部
    分，依卷附刑法第185 條之3 案件測試觀察紀錄表記載查獲
    原因為「交通事故處理發現」，尚非因被告自首而查獲，足
    見警員業已發覺其服用酒類不能安全駕駛而駕駛之行為後，
    被告始就上開酒醉駕車犯行自白，故就服用酒類不能安全駕
    駛而駕駛之犯行部分，被告尚無成立自首可言，附此敘明。
    爰審酌被告酒後駕車對公眾交通安全造成相當程度危害，且
    因未遵守道路交通規則肇生本件道路交通事故，致被害人受
    傷，行為實屬不該，惟念及被告犯後坦承犯行，態度尚稱良
    好，且已與告訴人達成和解，有和解筆錄在卷可稽，具有悔
    意，復參以其犯罪之動機、手段等一切情狀，分別量處如主
    文所示之刑，併均諭知易科罰金之折算標準，並定其應執行
    刑及諭知易科罰金之折算標準，以資懲儆。末查被告前未曾
    犯罪受有期徒刑以上刑之宣告，有臺灣高等法院被告前案紀
    錄表在卷可稽，且犯後始終坦承犯行，態度良好，此次僅因
    一時失慮及駕車不慎，致觸犯本件不能安全駕駛動力交通工
    具罪及過失傷害罪等罪責，復與告訴人甲○○（訴訟代理人
    江翁美玉）達成和解，已有悔意，業如前述，信其經此刑之
    宣告後，應知警惕而無再犯之虞，本院因認暫不執行其刑為
    當，爰依刑法第74條第1 項第1 款之規定，併予宣告緩刑年
    ，以啟自新。又本件被告既需向告訴人支付如附表所示之和
    解金額，為確保被告能如期履行該等和解內容，以維告訴人
    權益，爰依刑法第74條第2 項第3 款規定及參考渠等和解內
    容，於緩刑期間課予如附表所示之負擔。
據上論斷，應依刑事訴訟法第273 條之1 第1 項、第284 條之1
、第299 條第1 項前段，道路交通管理處罰條例第86條第1 項，
刑法第185 條之3 、第284 條第1 項前段、第62條前段、第41條
第1 項前段、第51條第5 款、第74條第1 項第1 款、第2 項第3
款，刑法施行法第1 條之1 ，判決如主文。
本案經檢察官杜妍慧到庭執行職務。
中    華    民    國    99    年    1     月    26    日
                  交通法庭  法  官  曾子珍
以上正本證明與原本無異。
如不服本判決，應於收受送達後10日內向本院提出上訴書狀。
中    華    民    國    99    年    1     月    26    日
                            書記官  李承悌
附錄本判決論罪之法條：
中華民國刑法第185條之3
服用毒品、麻醉藥品、酒類或其他相類之物，不能安全駕駛動力
交通工具而駕駛者，處1 年以下有期徒刑、拘役或30000 元以下
罰金。
刑法第284條
因過失傷害人者，處6 月以下有期徒刑、拘役或5 百元以下罰金
，致重傷者，處1 年以下有期徒刑、拘役或5 百元以下罰金。
從事業務之人，因業務上之過失傷害人者，處1 年以下有期徒刑
、拘役或1 千元以下罰金，致重傷者，處3 年以下有期徒刑、拘
役或2 千元以下罰金。
附表：
┌─────────────────────┬─────────┐
│應履行之條款                              │參考依據          │
├─────────────────────┼─────────┤
│給付被害人甲○○新臺幣伍拾萬元，給付方式：│本院99年度審交附民│
│(一)新臺幣壹拾伍萬元，自民國九十九年一月二十│字第12號和解筆錄  │
│  五日起至民國九十九年五月二十五日止，共分│                  │
│  為五期，每月為一期，以每月二十五日為清償│                  │
│  日，按月給付新臺幣參萬元。              │                  │
│(二)新臺幣參拾貳萬元，自民國九十九年六月二十│                  │
│  五日起至民國一百年九月二十五日止，共分為│                  │
│  十六期，每月為一期，以每月二十五日為清償│                  │
│  日，按月給付新臺幣貳萬元。              │                  │
│(三)新臺幣參萬元，於民國一百年十月二十五日前│                  │
│  ，全數給付完畢。                        │                  │
│(四)如有一期未付，視為全部到期。            │                  │
└─────────────────────┴─────────┘


司法院資訊處製作；財團法人民間司法改革基金會備份。
